臺灣臺南地方法院刑事判決　　　　　　　100年度訴字第721號
公　訴　人　臺灣臺南地方法院檢察署檢察官
被　　　告　戴寶龍
指定辯護人　義務辯護人黃逸柔律師
上列被告因違反毒品危害防制條例案件，經檢察官提起公訴（10
0年度偵字第3556號、第4389號），本院判決如下：
    主  文
戴寶龍犯如附表所示八罪，各處如附表所示之八項主刑及從刑。
應執行有期徒刑捌年陸月，扣案之門號0000000000號
SIM卡壹枚沒收，未扣案之販賣第一級毒品、第二級毒品所得共
計新臺幣壹仟陸佰元均沒收，如全部或一部不能沒收時，以其財
產抵償之。
    事  實
一、戴寶龍明知海洛因、甲基安非他命係毒品危害防制條例所明
    定之第1級、第2級毒品，不得非法持有、販賣或轉讓，(一)竟
    各別基於販賣海洛因、甲基安非他命以牟利之犯意，以其所
    有之門號0000000000號行動電話，各與如附表編號1至3所示
    之梁文華、曹修福及馬陳小菁聯繫毒品交易事宜後，分別於
    如附表編號1至3所示之時間、地點，將如附表編號1至3所示
    價格之微量毒品，各販賣交付予梁文華、曹修福及馬陳小菁
    ，戴寶龍亦因而各向梁文華取得如附表編號2所示之不正利
    益、向曹修福及馬陳小菁取得如附表編號2、3所示之價金，
    完成交易（賣出毒品次數及所得詳如附表編號1至3所示，共
    計販賣甲基安非他命4次、販賣海洛因2次）。(二)戴寶龍另各
    別基於轉讓海洛因之犯意，以其所有之門號0000000000號行
    動電話，各與如附表編號4所示之馬陳小菁所持用之行動電
    話聯繫後，分別於如附表編號4所示之時間、地點，將如附
    表編號4所示之微量海洛因（各次轉讓之淨重均未逾5公克）
    ，無償提供予馬陳小菁（共計轉讓海洛因共2次）。嗣檢警
    據報查知戴寶龍涉及販賣毒品案件，經法院核准實施通訊監
    察，並於100年3月7日上午7時30分許，員警持搜索票前往戴
    寶龍位於臺南市中西區○○○街70號4樓之13住處搜索，當
    場扣得上開門號0000000000號之SIM卡（序號：00000000000
    00）1枚，而悉上情。
二、案經臺南市政府警察局第一分局報告臺灣臺南地方法院檢察
    署檢察官偵查起訴。
    理  由
一、訊據被告戴寶龍對於上開2次轉讓、2次販賣海洛因及4次交
    易販賣甲基安非他命之犯罪事實均坦承不諱（見本院卷第19
    、27、76、77頁），核與證人梁文華、證人曹修福及證人馬
    陳小菁於警詢時及偵查中所結證曾分別於如附表所示之時、
    地，各向被告購得、受讓海洛因或購得甲基安非他命等情相
    符，並有上開門號0000000000號之SIM卡1枚扣案可憑，此外
    ，再有臺灣臺南地方法院99年度聲監字第845號、100年度聲
    監續字第74號、100年度聲監續字第159號之通訊監察書、臺
    南市政府警察局第一分局100年3月7日之被告上開住處搜索
    扣押筆錄、扣押物品目錄表、本院100年3月4日南院刑搜字
    第5392號搜索票、被告上開門號0000000000號行動電話與證
    人馬陳小菁於100年1月31日、100年2月1日之通訊監聽譯文1
    份附卷可查（見警卷第49、50、65、66、94至100頁，他字
    卷第18、19、36、37頁），又上開販賣毒品部分，且按近年
    來海洛因、甲基安非他命危害社會日益嚴重，治安機關對於
    查緝非法販賣毒品工作，無不嚴加執行，設若無利可圖，衡
    情被告當無甘冒被查獲移送法辦，負擔重刑責而一再賣出海
    洛因、甲基安非他命之理，是被告就如附表編號1至3部分確
    實具有營利之意圖，至為彰顯；惟如附表編號3部分，證人
    馬陳小菁於100年3月10日之警詢時陳稱：我都只給被告300
    至400元而已等語（見他字卷第112頁），又馬陳小菁於同日
    之偵查中結證稱：購毒的量是300元至400元間等語（見他字
    卷第116頁），依罪疑有利於被告之認定，故認如附表編號3
    之2次販賣海洛因部分，被告每次所得係新臺幣300元。從而
    ，足認被告上開自白核與事實相符，應堪採信。綜上所述，
    被告所為如附表所示各次轉讓、販賣海洛因及販賣甲基安非
    他命之犯行，事證明確，堪以認定，應予依法論科。
二、論罪科刑：
  (一)查海洛因、甲基安非他命係毒品危害防制條例第2條第2項第
    1款、第2款規定之第1級、第2級毒品，依法不得持有、轉讓
    、販賣。是核被告如附表編號1、2部分所為，係4次犯危害
    防制條例第4條第2項之販賣第2級毒品罪；如附表編號3部分
    所為，係2次犯危害防制條例第4條第1項之販賣第1級毒品罪
    ；如附表編號4部分所為，係2次犯危害防制條例第8條第1項
    之轉讓第1級毒品罪。被告轉讓、販賣第1級毒品前持有第1
    級毒品之低度行為，均為轉讓、販賣之高度行為所吸收，販
    賣第2級毒品前持有第2級毒品之低度行，亦均為販賣之高度
    行為所吸收，各不另論罪。又按所謂集合犯，係指立法者所
    制定之犯罪構成要件中，本即預定有數個同種類行為而反覆
    實行之犯罪而言，故是否集合犯之判斷，客觀上應斟酌法律
    規範之本來意涵、實現該犯罪目的之必要手段、社會生活經
    驗中該犯罪必然反覆實行之常態及社會通念等；主觀上則視
    其反覆實施之行為是否出於行為人之單一犯意，並秉持刑罰
    公平，加以判斷之。稽以行為人販賣毒品之原因，不一而足
    ，其多次販賣毒品之行為，未必皆出於行為人之一個犯意決
    定；且觀諸毒品危害防制條例第4條販賣、第8條轉讓毒品之
    構成要件文義，實無從憑以認定立法者本即預定該犯罪之本
    質，必有數個同種類行為而反覆實行之集合犯行，故販賣、
    轉讓毒品罪，難認係集合犯，而被告本件如附表各次販賣、
    轉讓毒品行為，並非於同時同地或密切接近之時地實施，各
    行為之獨立性亦非極為薄弱，依一般社會健全觀念，在時間
    差距上，尚非難以強行分開，在刑法評價上，不宜以視為數
    個舉動之接續施行，合為包括之一行為予以評價；故被告關
    於如附表所示各次販賣、轉讓第1級毒品及販賣第2級毒品之
    犯行，犯意各別，且行為互殊，應予分論併罰。另按轉讓毒
    品達一定數量者，加重其刑至2分之1，其標準由行政院定之
    ，毒品危害防制條例第8條第5項定有明文；而依「轉讓毒品
    加重其刑之數量標準」第2條第1項第1款之規定，轉讓第一
    級毒品淨重5公克以上者，加重其刑至2分之1，查本件被告2
    次轉讓海洛因予馬陳小菁之數量均甚微，並無證據可證明被
    告轉讓予馬陳小菁之海洛因數量超過淨重5公克，尚不能逕
    認各該轉讓之數量已達於上開加重其刑所定之標準，是本件
    尚無毒品危害防制條例第8條第5項之適用，併予敘明。
  (二)(1)按毒品危害防制條例第17條第2項規定「犯第四條至第八
    條之罪，於偵查及審判中均自白者，減輕其刑」，其立法理
    由，係為使刑事訴訟程序儘早確定，以節省司法資源，並鼓
    勵被告自白認罪，以開啟其自新之路。本件被告所犯本件如
    附表編號1至4所示各次販賣、轉讓毒品罪行，於偵查及審理
    中均自白（偵查中自白詳參如附表所示，審理中自白詳上）
    ，均應依毒品危害防制條例第17條第2項減輕其刑。(2)另按
    犯第4條至第8條、第10條或第11條之罪，供出毒品來源，因
    而查獲其他正犯或共犯者，減輕或免除其刑，毒品危害防制
    條例第17條第1項定有明文；復按現行毒品危害防制條例第1
    7條第1項所謂供出來源者，當係指毒品之非法持有、施打、
    吸用、販賣之人供出該毒品之來源，即供應者（俗稱「上游
    」或「前手」者）係屬何人，始有其適用（最高法院100年
    度臺上字第5201號判決意旨參照）。查本件被告於審理中雖
    供陳其曾向臺南市政府警察局第一分局員警供出其毒品來源
    係王樹根等語（見本院卷第27頁及背面），經函詢結果，臺
    南市政府警察局第一分局雖表示：被告於本分局100年3月11
    日警詢筆錄供出毒品來源上手係王樹根及同夥綽號「妹阿」
    女子，並提供該等犯嫌持用之0000000000號、0000000000號
    行動電話門號供本分局聲請執行通訊監察（100年3月15日聲
    監字第165號），復於100年4月20日將嫌疑人王樹根搜索查
    緝到案；嫌疑人王樹根及其同夥李春美（100年4月21日拘捕
    到案）等販賣毒品情事，本分局緣起偵辦綽號「妹阿」女子
    販毒案，於監察行動電話0000000000號（100年2月15日聲監
    字第102號），猶其通訊監察內容，即已得知王、李2嫌販毒
    情事，惟當時僅得知該持用人為綽號「樹根」、「妹阿」等
    人，尚為查出王樹根、李春美等真實身分，並得知戴寶龍與
    渠等相識，遂於拘捕戴嫌到案後，以毒品危害防制條例第17
    條第1項規定，委請其協助提供渠等真實身分及持用手機等
    相關資料，供本分局追查等語，有臺南市政府警察局第一分
    局100年7月26日南市警一偵字第10000169910號函及所附調
    查筆錄、通訊監察書及譯文等資料在卷可憑（見本院卷第38
    至49頁背面），然依卷附之臺灣臺南地方法院檢察署100年
    度偵字第5761號起訴書1份所載（見本院卷第52至53頁背面
    ），其犯罪事實僅述及王樹根自100年2月21日之後之8次販
    賣第二級毒品罪嫌，且購毒者亦未有本件被告，另參之卷附
    之臺灣高等法院被告（王樹根）全國前案紀錄表1紙（見本
    院卷第64至68頁），亦未見王樹根另有販毒案件尚在檢警偵
    辦中，自難認本件被告之上開供出來源，嗣有「因而查獲其
    他正犯或共犯」之情事，故無法援引毒品危害防制條例第17
    條第1項規定減輕其刑。
  (三)(1)按刑法第59條規定，犯罪之情狀可憫恕者，得酌量減輕其
    刑，同法第57條規定，科刑時應審酌一切情狀，尤應注意左
    列事項（共十款）為科刑重輕之標準，兩條適用上固有區別
    ，惟所謂「犯罪之情狀」與「一切情形」云云，並非有截然
    不同之領域，於裁判上酌減其刑時，應就犯罪一切情狀予以
    全盤考量，審酌其犯罪有無可憫恕之事由（即判例所稱有特
    殊之原因與環境等等，在客觀上足以引起一般同情，以及宣
    告法定低度刑，是否猶嫌過重），以為判斷。故適用第59
    條酌量減輕其刑時，並不排除第57條所列舉十款事由之審酌
    ，惟其程度應達於確可憫恕，始可予以酌減（最高法院70年
    度第六次刑事庭會議決議可參）。又按刑法第59條所規定之
    酌量減輕其刑，係裁判上之減輕，必以犯罪之情狀可憫恕，
    認為宣告法定最低度之刑猶嫌過重者，始有其適用。如別有
    法定減輕之事由，應先依法定減輕事由減輕其刑後，猶嫌過
    重時，始得為之；若有二種以上法定減輕事由，仍應先依法
    定減輕事由遞減其刑後，猶嫌過重時，始得再依刑法第59條
    規定酌減其刑（最高法院88年度臺上字第1862號判決意旨參
    照）。復參酌釋字第263號解釋，若不分犯罪情況及結果如
    何，概以15年以上有期徒刑為法定刑，立法甚嚴，若有情輕
    法重之情，裁判時本有刑法第59條酌量減輕其刑之適用，足
    以免過嚴之刑，與憲法尚無牴觸。是若有情輕法重，及刑法
    第59條所規定之情，對被告所犯之罪酌量減輕其刑，自為法
    之所許。(2)查被告販賣第1級毒品之犯行，雖於法有違，應
    予處罰，惟被告於偵審中均自白販賣犯行具有悔意，被告僅
    因一時貪念而販賣第1級毒品，致罹重典，復觀之被告販賣
    海洛因之對象僅有1人，販賣之次數2次，毒品數量不多，所
    得亦少，業見前述，可謂僅為吸毒者間為求互通有無之零星
    的小額交易，相較於專門大量走私進口或長期販賣毒品之「
    大盤」、「中盤」等以販毒維生之毒梟而言，其對社會秩序
    與國民健康之危害程度尚非至鉅，有別於一般刻意販賣毒品
    者，更與大盤或中盤毒梟有別，是被告之惡性及犯罪情節，
    實與長期販賣毒品之販毒者迥異，其犯罪情節及販賣行為所
    造成危害社會之程度尚屬輕微，非不可憫恕，而被告所犯販
    賣第1級毒品罪之原法定刑為「死刑或無期徒刑」之重典，
    經依毒品危害防制條例第17條第2項之規定減輕其刑，仍須
    15年以上有期徒刑仍屬重典，而以前述被告觸犯本罪之原因
    背景、具體犯罪情節及其主觀惡性等情狀，在客觀上足以引
    起一般人之同情，顯有情輕法重之情，而犯罪情狀堪可憫恕
    ，是依其情狀處以較其法定最低度以下之刑，始符量刑之平
    允。是本院參酌以上各情，認被告所犯各次之販賣第1級毒
    品犯行並非以宣告最低刑度不足懲儆，反而如科以15年以上
    有期徒刑，仍嫌過苛，在客觀上足以引起社會一般人之同情
    ，顯然情輕法重，基於罪刑相當及刑罰公平比例原則，是認
    就被告如附表編號3所示之2次販賣第1級毒品犯行，各依刑
    法第59條之規定，均予以酌減其刑，並依刑法第70條規定遞
    減其刑。販賣甲基安非他命部分則不依刑法第59條規定減輕
    之。
  (四)爰審酌被告販賣、轉讓毒品之數量、所得及對象，販賣、轉
    讓毒品戕害他人健康，足使購買、受讓施用者導致精神障礙
    、性格異常，甚至造成生命危險之生理成癮性及心理依賴性
    ，傷害國民身心健康，危害社會治安，且被告不思以正當途
    徑掙取金錢，而以販賣毒品牟利，犯罪動機不良，被告於偵
    審中承認各項犯行，尚有悔悟之心，暨被告之素行、智識程
    度及生活情況等一切情狀，分別量處如附表所示之刑，並定
    其應執行之刑，以資懲儆，被告雖就被告犯行具體求刑應執
    行刑有期徒刑8年（見本院卷第77頁背面），然本院斟酌被
    告具體犯罪情節及上述各情，認被告求刑部分尚屬過輕，予
    以斟酌，而認應處以如上開主文欄所示之應執行刑刑度為適
    當。
  (五)(1)扣案之門號0000000000號SIM卡1枚係被告所有，且係供被
    告聯絡本件販毒及轉讓海洛因所用之工具，業經被告於審理
    中陳明在卷（見本院卷第76頁背面），依毒品危害防制條例
    第19條第1項規定，各於如附表所示各該主文項下宣告沒收
    之；至於被告犯案時插入上開SIM卡撥打使用之手機業經丟
    棄無蹤，有被告於審理中之陳述在卷可佐（見本院卷第76頁
    及背面），不予沒收。(2)另毒品危害防制條例第19條第1項
    規定，係採義務沒收主義，故販賣毒品所得金錢，如能認定
    確係販賣毒品所得款項，應宣告沒收，不以當場搜獲扣押者
    為限，但因其並無「不問屬於犯人與否，沒收之」之特別規
    定，自仍以沒收物屬於犯人所有者為限，始得依該規定予以
    沒收。如所得財物為金錢而無法沒收時，應以其財產抵償之
    ，而不發生追徵價額問題（最高法院93年度臺上字第第2670
    號、第2743號判決可參）；本件被告關於如附表編號2部分
    販賣甲基安非他命2次之所得共計1000元，關於如附表編號3
    部分販賣海洛因之所得共計600元，均為被告販賣毒品犯罪
    所得之財物，應依毒品危害防制條例第19條第1項規定於各
    該次宣告主刑後，宣告沒收之，且因未據扣案，故如全部或
    一部不能沒收時，以其財產抵償之。另被告關於如附表編號
    1所示接受梁文華為性交行為之不正利益，因毒品危害防制
    條例第19條規定應予沒收者，係以被告販賣毒品所用或所得
    之財物為限，而「不正利益」既無明文規定，自不能包括在
    內，故此部分不諭知沒收。(3)至於本件員警上開搜索時併予
    扣案之安非他命吸食器1組、電子磅秤1個、夾鍊袋2包及吸
    管分裝匙1支，與本件販賣、轉讓毒品行為並無關聯，業據
    被告於審理中供承在卷（見本院卷第74頁背面），且上開安
    非他命吸食器1組、夾鍊袋2包及吸管分裝匙1支業於本件被
    告另犯之本院100年度簡字第1351號施用毒品案件，宣告沒
    收之，有本院該刑事簡易判決1份附卷可憑（見本院卷第76
    頁背面），故該等物品均不於本件宣告沒收之。
據上論斷，應依刑事訴訟法第299條第1項前段，毒品危害防制條
例第4條第1項、第2項、第8條第1項、第17條第2項、第19條第1
項，刑法第11條、第59條、第51條第5款，判決如主文。
本案經檢察官陳昆廷到庭執行職務。
中    華    民    國   100    年    11    月    10    日
                  刑事第六庭   審判長 法  官  盧鳳田
                                      法  官  郭瓊徽
                                      法  官  黃琴媛
以上正本證明與原本無異。
如不服本判決應於收受本判決後10日內向本院提出上訴書狀，並
應敘述具體理由。其未敘述上訴理由者，應於上訴期間屆滿後20
日內向本院補提理由書狀（均須按他造當事人之人數附繕本）「
切勿逕送上級法院」。 
                                      書記官  黃憶筑
中    華    民    國   100    年    11    月    10    日
附錄本件論罪科刑法條：
毒品危害防制條例第4條第1項、第2項：
製造、運輸、販賣第一級毒品者，處死刑或無期徒刑；處無期徒
刑者，得併科新臺幣2千萬元以下罰金。
製造、運輸、販賣第二級毒品者，處無期徒刑或 7 年以上有期
徒刑，得併科新臺幣 1 千萬元以下罰金。
毒品危害防制條例第8條第1項：
轉讓第一級毒品者，處1年以上7年以下有期徒刑，得併科新臺幣
1百萬元以下罰金。
附表：
┌─┬───┬─────┬───┬──────────┬────────────┬───────────┐
│編│毒品對│販賣或轉讓│數量及│交易或轉讓方式      │相關證據                │科刑主文              │
│號│象    │時間、地點│金額（│（編號4部分為轉讓） │                        │                      │
│  │      │（編號4部 │新臺幣│                    │                        │                      │
│  │      │分為轉讓）│）    │                    │                        │                      │
├─┼───┼─────┼───┼──────────┼────────────┼───────────┤
│1 │梁文華│99年9月間 │由梁文│被告以其所有之門號09│(1)證人梁文華之警詢筆錄（│戴寶龍販賣第二級毒品，│
│  │      │、被告位於│華各別│00000000號行動電話，│  見警卷第86至93頁）    │處有期徒刑參年捌月，扣│
│  │      │臺南市中西│提供性│與梁文華於左揭時間各│(2)證人梁文華之偵查中具結│案之門號0000000│
│  │      │區○○○街│交服務│別聯繫買賣甲基安非他│  筆錄（見他字卷第98至10│二八九號SIM卡壹枚沒收 │
│  │      │70號4樓之 │共2次 │命事宜後，被告即在左│  0頁）                 │；又販賣第二級毒品，處│
│  │      │13住處（各│      │揭地點，向梁文華取得│(3)被告之偵查中自白（見警│有期徒刑參年捌月，扣案│
│  │      │別販賣甲基│      │左揭不正利益，並將價│  卷第9、20、21頁，他字 │之門號0000000二│
│  │      │安非他命共│      │額500元甲基安非他命1│  卷第104頁）           │八九號SIM卡壹枚沒收。 │
│  │      │2次）     │      │小包交付販賣予梁文華│                        │                      │
│  │      │          │      │，完成交易，共2次（ │                        │                      │
│  │      │          │      │共2次）。           │                        │                      │
├─┼───┼─────┼───┼──────────┼────────────┼───────────┤
│2 │曹修福│99年12月間│每次50│被告以其所有之門號09│(1)證人曹修福之警詢筆錄（│戴寶龍販賣第二級毒品，│
│  │      │、臺南市金│0元甲 │00000000號行動電話，│  見警卷第32至37頁）    │處有期徒刑參年捌月，扣│
│  │      │城國中前（│基安非│與曹修福於左揭時間各│(2)證人曹修福之偵查中具結│案之門號0000000│
│  │      │臺南市中西│他命1 │別聯繫買賣甲基安非他│  筆錄（見他字卷第59至62│二八九號SIM卡壹枚沒收 │
│  │      │區○○○街│小包（│命事宜後，被告即至左│  頁）                  │，未扣案之販賣第二級毒│
│  │      │70號）（各│共2次 │揭地點，將500元甲基 │(3)被告之偵查中自白（見警│品所得新臺幣伍佰元沒收│
│  │      │別販賣甲安│）    │安非他命1小包交付賣 │  字卷第9頁）           │，如全部或一部不能沒收│
│  │      │非他命共2 │      │予曹修福，並取得500 │                        │時，以其財產抵償之；又│
│  │      │次）。    │      │元價金，共2次（各別 │                        │販賣第二級毒品，處有期│
│  │      │          │      │販賣甲安非他命共2次 │                        │徒刑參年捌月，扣案之門│
│  │      │          │      │）。                │                        │號0000000000│
│  │      │          │      │                    │                        │號SIM卡壹枚沒收，未扣 │
│  │      │          │      │                    │                        │案之販賣第二級毒品所得│
│  │      │          │      │                    │                        │新臺幣伍佰元沒收，如全│
│  │      │          │      │                    │                        │部或一部不能沒收時，以│
│  │      │          │      │                    │                        │其財產抵償之。        │
├─┼───┼─────┼───┼──────────┼────────────┼───────────┤
│3 │馬陳小│99年11、12│300元 │被告以其所有之門號09│(1)證人馬陳小菁之警詢筆錄│戴寶龍販賣第一級毒品，│
│  │菁    │月間、臺南│海洛因│00000000號行動電話，│  （見警卷第41至48、53至│處有期徒刑柒年捌月，扣│
│  │      │市金城國中│1小包 │與馬陳小菁於左揭時間│  57頁）                │案之門號0000000│
│  │      │前（臺南市│（共2 │各別聯繫買賣海洛因事│(2)證人馬陳小菁之偵查中具│二八九號SIM卡壹枚沒收 │
│  │      │中西區府前│次）  │宜後，被告即至左揭地│  結筆錄（見他字卷第116 │，未扣案之販賣第一級毒│
│  │      │二街70號）│      │點，將300元海洛因1小│  頁）                  │品所得新臺幣參佰元沒收│
│  │      │（各別販賣│      │包交付賣予馬陳小菁，│(3)被告之偵查中自白（見警│，如全部或一部不能沒收│
│  │      │海洛因共2 │      │並取得300元價金，共2│  卷第13頁，他字卷第103 │時，以其財產抵償之；又│
│  │      │次）。    │      │次（各別販賣海洛因共│  頁）                  │販賣第一級毒品，處有期│
│  │      │          │      │2次）。             │                        │徒刑柒年捌月，扣案之門│
│  │      │          │      │                    │                        │號0000000000│
│  │      │          │      │                    │                        │號SIM卡壹枚沒收，未扣 │
│  │      │          │      │                    │                        │案之販賣第一級毒品所得│
│  │      │          │      │                    │                        │新臺幣參佰元沒收，如全│
│  │      │          │      │                    │                        │部或一部不能沒收時，以│
│  │      │          │      │                    │                        │其財產抵償之。        │
├─┼───┼─────┼───┼──────────┼────────────┼───────────┤
│4 │馬陳小│(1)100年1月│無償之│被告以其所有之門號09│(1)證人馬陳小菁之警詢筆錄│戴寶龍轉讓第一級毒品，│
│  │菁（轉│  31日晚間│海洛因│00000000號行動電話，│  （見警卷第53至57頁）  │處有期徒刑捌月，扣案之│
│  │讓2次 │  10時45分│1小包 │與馬陳小菁於左揭時間│(2)證人馬陳小菁之偵查中具│門號0000000二八│
│  │）    │  許（轉讓│小包（│聯繫後，被告旋至左揭│  結筆錄（見他字卷第115 │九號SIM卡壹枚沒收；又 │
│  │      │  1次）   │共2次 │地點，將海洛因小包（│  、116頁）             │轉讓第一級毒品，處有期│
│  │      │(2)100年2月│）    │合計淨重未逾5公克） │(3)雙向通聯紀錄（見警卷第│徒刑捌月，扣案之門號○│
│  │      │  1日上午9│      │無償轉讓予馬陳小菁，│  49、50頁）            │000000000號SI│
│  │      │  時25分許│      │共2次（各別轉讓海洛 │(5)被告之偵查中自白（見警│M卡壹枚沒收。         │
│  │      │ （轉讓1次│      │因）。              │  卷第3至16頁，他字卷第 │                      │
│  │      │  ）      │      │                    │  102至105頁）          │                      │
│  │      │(3)地點均為│      │                    │                        │                      │
│  │      │  臺南市金│      │                    │                        │                      │
│  │      │  城國中前│      │                    │                        │                      │
└─┴───┴─────┴───┴──────────┴────────────┴───────────┘